【裁判字號】    88,易,4044
【裁判日期】    890215
【裁判案由】    傷害
【裁判全文】
臺灣高雄地方法院刑事判決                        八十八年度易字第四四四號
    公  訴  人  臺灣高雄地方法院檢察署檢察官
    被      告  乙○○
右列被告因傷害案件，經檢察官提起公訴（八十八年度偵字第一○六九○號），本院
判決如左：
    主  文
乙○○傷害人之身體，處拘役參拾日，如易科罰金，以參佰元折算壹日。
    事  實
一、乙○○係千翔保全股份有限公司高雄分公司之保全員，於民國八十八年三月三十
    一日晚上十一時四十五分許，在高雄市○○○路二九號、三十號之「百立皇冠大
    樓」地下一樓，與其同事甲○○值勤交接班時，因停車場機車放置問題，二人發
    生爭執，乙○○竟基於傷害之故意，出手毆打甲○○一拳，致甲○○受有左頰壓
    痛四×五公分、左口角腫脹紅腫○‧五×○‧八公分、左內頰內膜出血○‧八×
    ○‧八公分等傷害。
二、案經甲○○訴由臺灣高雄地方法院檢察署檢察官偵查起訴。
    理  由
一、訊之被告乙○○固坦承有於右揭時地與告訴人甲○○發生爭執，並進而推告訴人
    之事實，惟矢口否認有傷害之犯行，辯稱因告訴人欲交班予伊時，伊發現告訴人
    值班時間內，有機車未停放於機車停放處，乃要告訴人處理遭拒，二人因而發生
    爭執，告訴人推伊一下，伊才用手頂他一下，二人是互推，伊未毆打告訴人云云
    。經查：右揭犯罪事實，業據告訴人甲○○於偵審中指訴綦詳，而告訴人因此受
    有左頰壓痛四×五公分、左口角腫脹紅腫○‧五×○‧八公分、左內頰內膜出血
    ○‧八×○‧八公分等傷害，亦有私立陳中柱外內科醫院於八十八年四月一日出
    具之驗傷診斷書一紙附卷可稽，且被告與告訴人有於右揭時地發生爭執之情，亦
    為被告所不否認，並經事後因告訴人要求處理而聽取雙方意見之證人即當時分別
    擔任千翔保全股份有限公司高雄分公司副主任、襄理之廖學順、林英欽分別於偵
    審中（見偵查卷第三十五頁反面至第三十六頁、本院八十九年度一月十一日審判
    筆錄）、偵查中（見偵查卷第三十六頁）到庭結證屬實，是告訴人於右揭時地遭
    被告毆打一節，足堪認定。被告固僅坦認有於右揭時地推告訴人一下（見本院八
    十八年十一月九日訊問筆錄、八十八年十一月二十五日審判筆錄、八十九年二月
    一日審判筆錄），然果如其所言，則告訴人不可能受有如前開診斷證明書所載之
    傷害，被告空言否認，尚無足採。被告另辯稱係因告訴人先動手推伊一下，伊才
    反推告訴人一下云云，惟縱認被告係因告訴人先行動手之情形下，本於防衛自己
    權利，始下手實施傷害，惟正當防衛係指被告可為必要之阻擋以防衛自己免於受
    傷害，非謂被告可另出手攻擊告訴人致傷，況依被告所承，告訴人既僅於二人爭
    執時推其一下，尚無何傷害可言，自無現存之侵害亟待被告排除，故其出手毆打
    告訴人時，並無現存之侵害，而其導致告訴人受有前開傷害，縱有侵害，亦顯逾
    必要之程度，足認被告確有傷害之故意，前開所辯係事後卸飾之詞，要無足採，
    本件事證明確，被告犯行洵堪認定。
二、核被告所為，係犯刑法第二百七十七條第一項之傷害人之身體罪。審酌被告係因
    工作上之問題與告訴人發生爭執，且其出手毆打告訴人一拳後，並未繼續追打，
    顯係一時衝動而有本件犯行，告訴人所受傷害非鉅，及犯後並坦承部分犯行態度
    尚佳等一切情狀，量處如主文所示之刑，並諭知易科罰金之折算標準。
據上論斷，應依刑事訴訟法第二百九十九條第一項前段，刑法第二百七十七條第一項
、第四十一條，罰金罰鍰提高標準條例第一條前段、第二條，判決如主文。
中    華    民    國      八十九      年      二      月      十五      日
                                  臺灣高雄地方法院刑事庭
                                      法  官  李麗珠
右正本證明與原本無異。
如不服本判決，應於判決送達後十日內，向本院提出上訴狀。
                                      書記官  簡鴻雅
中    華    民    國      八十九      年      二      月      十六      日
附錄本案判決論罪科刑法條：
刑法第二百七十七條第一項：
傷害人之身體或健康者，處三年以下有期徒刑，拘役或一千元以下罰金。


司法院資訊處製作；財團法人民間司法改革基金會備份。
